【裁判字號】    90,易更,6
【裁判日期】    900620
【裁判案由】    妨害公務
【裁判全文】
臺灣高雄地方法院刑事判決                              九十年度易更字第六號
    公  訴  人  臺灣高雄地方法院檢察署檢察官
    被      告  乙○○
右列公訴人因被告妨害公務案件，不服本院九十年度易字第五四０號中華民國九十年
三月六日第一審判決（起訴案號：臺灣高雄地方法院檢察署八十九年度偵字第一０五
四二號），提起上訴，經臺灣高等法院高雄分院（九十年度上易字第六八一號）撤銷
原判決，發回本院更審暨移送併辦部分（九十年度偵字第九九四六號），本院判決如
左：
    主  文
本件公訴不受理。
    理  由
一、公訴意旨略以：被告乙○○係告發人甲○○之前夫，而其子林峻嘉經法院判決由
    甲○○監護，甲○○並取得交付該子女之執行名義，嗣於民國八十八年五月二十
    一日上午十時許，甲○○引導臺灣高雄地方法院執行處承辦人員前往乙○○之前
    址住處執行時，乙○○竟將大門閉鎖拒絕交付，以妨害該法院依法執行之職務，
    因認被告涉犯刑法第一百三十五條第二項意圖妨害公務員執行職務而施強暴脅迫
    罪嫌云云。
二、按曾為不起訴處分，而違背刑事訴訟法第二百六十條之規定再行起訴者，應諭知
    不受理判決，並得不經言詞辯論為之，刑事訴訟法第三百零三條第四款、第三百 一、公訴意旨略以：被告乙○○係告發人甲○○之前夫，而其子林峻嘉經法院判決?
    零七條分別定有明文。亦即不起訴處分確定後，非有（一）發現新事實或新證據
    。（二）具有得再行起訴之原因，即具有刑事訴訟法第一項第一款、第二款、第
    四款及第五款所定得為再審之情形，不得就同一案件再行起訴，否則即屬違法再
    行起訴院自得依上開規定諭知不受理判決。
三、經查，本件公訴人所起訴之犯罪事實係指被告乙○○（人）於八十八年五月二十
    一日上午十時許（時），在高雄市○○區○○路六十二巷二十一號（地，公訴人
    於起訴事實欄並未載明被告行為地究為何地而僅記被告乙○○之前址，本院依執
    行筆錄判斷應為高雄市○○區○○路六十二巷二十一號），被告乙○○有將大門
    閉鎖之妨礙公務行為（事），因認被告涉有刑法第一百三十五條第二項意圖妨害
    公務員執行職務而施強暴脅迫罪嫌。而本院依職權函調台灣高雄地方法院檢察署
    八十八年度偵字第一五四三一號被告乙○○涉嫌妨害公務一案，其不起訴處分書
    理由第一項載明告發意旨所指之人、事、時、地內容均與本件公訴人起訴之犯罪
    事實相同，故本件公訴人所起訴之案件與台灣高雄地方法院檢察署八十八年度偵
    字第一五四三一號中被告與犯罪事實均屬同一，應為同一案件無訛。而上開八十
    八年度偵字第一五四三一號被告乙○○涉嫌妨害公務一案，業經臺灣高雄地方法
    院檢察署檢察官於八十八年九月三十日處分不起訴確定在案，有該不起訴處分書
    一份在卷足憑。
四、次查，本件公訴人認被告乙○○涉犯刑法第一百三十五條第二項妨害公務罪嫌，
    係以法院通知三份、執行命令一份及告發人甲○○之指述為據，然查，本件告發
    人之代理人李風和於台灣高雄地方法院九十年度易字第五四０號九十年三月一日
    訊問程序時當庭陳稱：前次已告過，與本件係同一事實，無新證據提出等語，而
    於八十九年度偵字第一０五四二號偵查卷所附之法院通知三紙，除其中一紙八十
    八年四月二十一日八十八高警民夏八十八執字第八五七九號載明通知告發人甲○
    ○於八十八年五月二十一日上午九時至本院民事執行處導往執行，與本件公訴人
    起訴之犯罪事實有關，其餘法院通知二紙分別係請告發人甲○○於八十八年十二
    月二十一日上午十時至本院民事執行處導往執行及通知告發人甲○○與被告乙○
    ○，於八十九年十一月八日上午十時來本院民事執行處攜同子林峻嘉到場交付等
    情，自與前開公訴人起訴之犯罪事實無涉，此有偵查卷卷附之法院通知三紙在卷
    可稽，而上開八十八年四月二十一日八十八高警民夏八十八執字第八五七九號之
    法院通知及法院執行命令亦於台灣高雄地方法院檢察署八十八度偵字第一五四三
    一號一案中業據告發人甲○○提出（參見八十八度偵字第一五四三一號偵查卷第
    十三頁、第十四頁），是以，本件所應究者乃被告乙○○於八十九年度偵字第一
    ０五四二號偵查中出庭應訊是否為刑事訴訟法第二百六十條之規定所謂「新事實
    或新證據」。按所謂新事實或新證據係指為不起訴處分時未曾發現，至其後始發
    現之事實或證據，假如不起訴處分前提出之證據，已經檢察官之調查斟酌，即非
    發現之新證據，最高法院五十七年度台上字第一二五六號判例意旨可參。今在台
    灣高雄地方法院檢察署八十八度偵字第一五四三一號被告乙○○涉嫌妨害公務一
    案中，公訴人業經傳喚被告到庭陳述，被告均未到庭，而公訴人就卷內資料依其
    對法律之確信，認縱被告未到庭陳述，依執行筆錄記載「現場大車深鎖，按電鈐
    ，亦無人應門，顯係無人在家，未能執行」等情，而認被告乙○○顯無從對執行
    之公務員施以強暴、脅迫，故告發人甲○○之指述尚乏憑信，認被告乙○○罪嫌
    不足而為不起訴處分，有上開不起訴處分書在卷可憑，故公訴人在該案中已就被
    告陳述之證據為斟酌而認與待證之犯罪事實並非重要關鍵證據，故未繼續傳喚而
    逕以不起訴處分，是以，依上開判例意旨，被告於八十九年度偵字第一０五四二
    號偵查中出庭應訊自難認屬於刑事訴訟法第二百六十條規定之「新事實或新證據
    」，況且所謂新事實或新證據係指為不起訴處分時未經發現，且足認被告有犯罪
    嫌疑始足再行起訴，此可參見林山田教授著刑事訴訟法第三版第四百八十頁，方
    符合刑事訴訟法第二百五十一條第一項之意旨。今本件被告乙○○於八十九年度
    偵字第一０五四二號偵查中之陳述，均未對於公訴人起訴之犯罪事實為自白，而
    公訴人於本件起訴理由中亦對於被告所為之陳述認係卸責之詞，難以憑信等語，
    此有起訴書一在卷可稽，故被告乙○○於八十九年度偵字第一０五四二號偵查中
    出庭應訊實與刑事訴訟法第二百六十條之規定所謂「新事實或新證據」有間。此
    外，復查無本件公訴人有何刑事訴訟法第二百六十條所定得就同一案件為重行起
    訴之情形，揆諸首開說明，爰不經言詞辯論，逕為不受理判決之諭知。
五、至於公訴人移送併辦部分（九十年度偵字第九九四六號），本件起訴部分既應為
    不受理判決，已如前述，自無與移送部分有牽連犯之裁判上一罪之關係，爰退回
    公訴人另行依法處理，併此敘明。
據上論斷，應依刑事訴訟法第三百零三條第四款、第三百零七條，判決如主文。         字第一五四三一號不起訴處分之事實，應屬同一。此外，復查無有何刑事訴訟?
中    華    民    國      九十      年       六      月       二十      日
                                  臺灣高雄地方法院刑事第二庭
                                      法  官    廖  建  瑜
右正本證明與原本無異。
如不服本判決，應於判決送達後十日內，向本院提出上訴狀。
                                      書記官    歐  文  政
中    華    民    國      九十      年      六      月      二十六      日


司法院資訊處製作；財團法人民間司法改革基金會備份。
